臺灣高等法院刑事裁定
110年度聲字第1444號
聲  請  人  臺灣高等檢察署檢察官
受  刑  人  張宸嘉



上列聲請人因受刑人數罪併罰有二裁判以上，聲請定其應執行之
刑（聲請案號：臺灣高等檢察署110年度執聲字第575號），本院
裁定如下：
    主  文
張宸嘉犯如附表所示各罪所處之刑，應執行有期徒刑伍年。
    理  由
一、聲請意旨略以：上列受刑人張宸嘉因偽造文書及違反毒品危
    害防制條例等數罪，先後經判決確定如附表，應依刑法第53
    條、第51條第5款規定，定其應執行之刑，爰依刑事訴訟法
    第477條第1項聲請裁定等語。
二、按「裁判確定前犯數罪者，併合處罰之。但有下列情形之一
    者，不在此限：一、得易科罰金之罪與不得易科罰金之罪。
    二、得易科罰金之罪與不得易服社會勞動之罪。三、得易服
    社會勞動之罪與不得易科罰金之罪。四、得易服社會勞動之
    罪與不得易服社會勞動之罪」、「前項但書情形，受刑人請
    求檢察官聲請定應執行刑者，依第51條規定定之」、「數罪
    併罰，有二裁判以上者，依第51條之規定，定其應執行之刑
    」、「數罪併罰，分別宣告其罪之刑，依下列各款定其應執
    行者：……五、宣告多數有期徒刑者，於各刑中之最長期以上
    ，各刑合併之刑期以下，定其刑期。但不得逾30年」，刑法
    第50條第1項、第2項、第53條、第51條第5款分別定有明文
    。再者，法律上屬於自由裁量之事項，有其外部性界限及內
    部性界限，並非概無拘束。依據法律之具體規定，法院應在
    其範圍選擇為適當之裁判者，為外部性界限；而法院為裁判
    時，應考量法律之目的，及法律秩序之理念所在者，為內部
    性界限。法院為裁判時，二者均不得有所踰越。在數罪併罰
    ，有二裁判以上，定其應執行之刑時，固屬於法院自由裁量
    之事項，然仍應受前揭外部性界限及內部性界限之拘束（最
    高法院94年度台非字第233號判決意旨參照）。又刑事訴訟
    法第370條第2項「前項所稱刑，指宣告刑及數罪併罰所定應
    執行之刑」、第3項「第1項規定，於第一審或第二審數罪併
    罰之判決，一部上訴經撤銷後，另以裁定定其應執行之刑時
    ，準用之」之規定，已針對第二審上訴案件之定應執行之刑
    ，明定有不利益變更禁止原則之適用；而分屬不同案件之數
    罪併罰有應更定執行刑之情形，倘一裁判宣告數罪之刑，曾
    經定其執行刑，再與其他裁判宣告之刑定其執行刑時，在法
    理上亦應同受此原則之拘束，亦即，另定之執行刑，其裁量
    所定之刑期，不得較重於前定之執行刑加計後裁判宣告之刑
    之總和（最高法院103年度台抗字第707號、第674號裁定意
    旨參照）。
三、經查：受刑人因犯如附表所示之罪，經如附表所示法院各判
    處如附表所示之刑，均經分別確定在案，此有臺灣臺北地方
    法院108年度訴字第656號刑事判決、臺灣新北地方法院109
    年度簡字第436號刑事簡易判決、108年度簡字第7830號刑事
    簡易判決、108年度審易字第2862號刑事判決、臺灣桃園地
    方法院108年度審簡字第885號刑事簡易判決、本院109年度
    上訴字第1644號刑事判決、最高法院109年度台上字第5835
    號刑事判決及本院被告前案紀錄表等在卷可參。受刑人所犯
    上開各罪中，有得易科罰金亦得易服社會勞動之罪（附表編
    號1至5），復有不得易科罰金亦不得易服社會勞動之罪（附
    表編號6至7），雖已合於刑法第50條第1項但書規定，惟受
    刑人已請求檢察官聲請定其應執行刑，有「臺灣臺北地方檢
    察署依102年1月23日修正之刑法第50條調查受刑人是否聲請
    定應執行刑調查表」存卷可憑，自應依據刑法第50條第2項
    規定，依同法第51條規定定其應執行刑。茲檢察官聲請最後
    事實審之本院就受刑人所犯如附表所示之罪定其應執行之刑
    ，本院審核後認檢察官之聲請於法並無不合，爰就受刑人所
    犯如附表所示之罪，依刑法第51條第5款限制加重原則規定
    之外部性界限（即以最長期宣告刑有期徒刑3年10月為下限
    ，以宣告刑總和有期徒刑6年2月為上限），並參酌(1)如附
    表編號2至3所示之罪曾經臺灣新北地方法院以108年度審易
    字第2862號判決應執行有期徒刑5月確定；(2)如附表編號6
    至7所示之罪曾經臺灣臺北地方法院以108年度訴字第656號
    判決應執行有期徒刑4年2月，嗣經本院以109年度上訴字第1
    644號判決上訴駁回，再經最高法院以109年度台上字第5835
    號判決上訴駁回確定（如附表編號6所示之罪為不得上訴第
    三審法院案件，受刑人提起上訴為法所不許）等情【是此時
    裁量所定之刑期，不得較重於前定各執行刑（有期徒刑5月
    、4年2月）加計其餘裁判之宣告刑（有期徒刑3月、6月、6
    月）總和有期徒刑5年10月】，再考量受刑人之犯罪次數、
    情節及貫徹刑法量刑公平正義理念【按受刑人所犯如附表編
    號2、5、6所示之罪均屬持有毒品類型犯罪（犯罪時間為民
    國107年9月至108年3月間）；如附表編號3、4所示之罪均為
    施用第二級毒品罪（犯罪時間為108年2、3月間），各該持
    有、施用毒品等罪之犯罪類型、行為態樣、手段、動機分別
    相同或相類，且犯罪時間相距非遠，責任非難重複程度相對
    較高，就受刑人所犯前開持有、施用毒品類型之犯罪與如附
    表編號1、7所示之罪而為整體非難評價】等情，定受刑人應
    執行之刑。
據上論斷，應依刑事訴訟法第477條第1項，刑法第50條第2項、
第53條、第51條第5款，裁定如主文。
中　　華　　民　　國　　110 　年　　4 　　月　　19　　日
                  刑事第十八庭  審判長法  官  何俏美
                                      法  官  葉乃瑋
                                      法  官  黃紹紘
以上正本證明與原本無異。
如不服本裁定，應於收受送達後5日內向本院提出抗告狀。
                                      書記官  顏淑華
中　　華　　民　　國　　110 　年　　4 　　月　　22　　日

附表
編    號  1 2 3 罪    名  偽造文書 （行使偽造私文書罪） 毒品危害防制條例 （持有第一級毒品罪） 毒品危害防制條例 （施用第二級毒品罪） 宣 告 刑  有期徒刑3月 有期徒刑3月 有期徒刑3月 犯罪日期  民國108年2月23日 108年3月上旬某日起至108年3月27日23時30分止 108年3月27日 偵查機關年度案號  臺灣桃園地方檢察署108年度偵字第15051號 臺灣新北地方檢察署108年度偵字第25183號等 臺灣新北地方檢察署108年度偵字第25183號等 最後事實審 法院 臺灣桃園地方法院 臺灣新北地方法院 臺灣新北地方法院  案號 108年度審簡字第885號 108年度審易字第2862號 108年度審易字第2862號  判決日期 108年10月18日 108年12月27日 108年12月27日 確定判決 法院 臺灣桃園地方法院 臺灣新北地方法院 臺灣新北地方法院  案號 108年度審簡字第885號 108年度審易字第2862號 108年度審易字第2862號  確定日期 108年11月11日 109年1月31日 109年1月31日 是否為得易科罰金之案件  是 是 是 是否為得易服社會勞動之案件  是 是 是 備    註  臺灣桃園地方檢察署108年度執字第17305號 臺灣新北地方檢察署109年度執字第3055號 臺灣新北地方檢察署109年度執字第3055號    編號2至3業經臺灣新北地方法院以108年度審易字第2862號判決應執行有期徒刑5月確定  

編    號  4 5 6 罪    名  毒品危害防制條例 （施用第二級毒品罪） 毒品危害防制條例 （持有第二級毒品純質淨重20公克以上罪） 毒品危害防制條例 （持有第二級毒品罪） 宣 告 刑  有期徒刑6月 有期徒刑6月 有期徒刑7月 犯罪日期  108年2月23日 107年9月間某日起至107年9月20日14時10分止 108年2月11日前某不詳時間起至108年2月11日23時止 偵查機關年度案號  臺灣新北地方檢察署108年度毒偵字第4592號 臺灣新北地方檢察署108年度偵字第32596號 臺灣臺北地方檢察署108年度偵字第14738號 最後事實審 法院 臺灣新北地方法院 臺灣新北地方法院 臺灣高等法院  案號 108年度簡字第7830號 109年度簡字第436號 109年度上訴字第1644號  判決日期 109年1月8日 109年2月15日 109年7月29日 確定判決 法院 臺灣新北地方法院 臺灣新北地方法院 臺灣高等法院  案號 108年度簡字第7830號 109年度簡字第436號 109年度上訴字第1644號  確定日期 109年2月25日 109年3月18日 109年7月29日 是否為得易科罰金之案件  是 是 否 是否為得易服社會勞動之案件  是 是 否 備    註  臺灣新北地方檢察署109年度執字第4197號 臺灣新北地方檢察署109年度執字第6320號 臺灣臺北地方檢察署110年度執字第24號     編號6至7業經臺灣臺北地方法院以108年度訴字第656號判決應執行有期徒刑4年2月，嗣經臺灣高等法院以109年度上訴字第1644號判決上訴駁回，再經最高法院以109年度台上字第5835號判決上訴駁回確定（編號6為不得上訴第三審法院案件，受刑人提起上訴為法所不許） 

編    號  7 罪    名  毒品危害防制條例 （販賣第二級毒品罪） 宣 告 刑  有期徒刑3年10月 犯罪日期  108年3月1日 偵查機關年度案號  臺灣臺北地方檢察署108年度偵字第14738號 最後事實審 法院 臺灣高等法院  案號 109年度上訴字第1644號  判決日期 109年7月29日 確定判決 法院 最高法院  案號 109年度台上字第5835號  確定日期 109年12月9日 是否為得易科罰金之案件  否 是否為得易服社會勞動之案件  否 備    註  臺灣臺北地方檢察署110年度執字第24號   編號6至7業經臺灣臺北地方法院以108年度訴字第656號判決應執行有期徒刑4年2月，嗣經臺灣高等法院以109年度上訴字第1644號判決上訴駁回，再經最高法院以109年度台上字第5835號判決上訴駁回確定（編號6為不得上訴第三審法院案件，受刑人提起上訴為法所不許）